臺灣彰化地方法院刑事判決　　　　　　　96年度易字第1609號
公　訴　人　臺灣彰化地方法院檢察署檢察官
被　　　告　甲○○
上列被告因竊盜案件，經檢察官提起公訴（96年度偵字第7812號
），本院判決如下：
    主  文
甲○○攜帶兇器竊盜，處有期徒刑陸月，如易科罰金，以新台幣
壹仟元折算壹日。扣案之鐮刀、鏟子各壹支均沒收。
    事  實
一、甲○○曾因竊盜案件，於民國（下同）96年5 月間經臺灣彰
    化地方法院檢察署檢察官以96年度偵字第4071號為職權不起
    訴處分確定（不構成累犯），仍不知悔改，復意圖為自己不
    法之所有，於96年8 月21日中午12時30分許，在彰化縣員林
    鎮○○段416 之2 號農田，持其所有客觀上可作為兇器使用
    之鐮刀、鏟子各1 支，竊得謝炳來所有之芋頭10條（約值新
    臺幣300 元）。嗣經鄰田農民邱義增發覺，始報警查獲，並
    扣得上開鐮刀及鏟子各1 支。
二、案經彰化縣警察局員林分局報請臺灣彰化地方法院檢察署檢
    察官偵查起訴。
    理  由
一、本案下列引用之供述及非供述證據，經本院依法踐行調查證
    據程序，公訴人及被告均不爭執各該證據之證據能力，且亦
    查無依法應排除其證據能力之情形，是後述所引用證據之證
    據能力皆無疑義，合先敘明。
二、上揭犯罪事實，業據被告甲○○迭於警詢、偵訊、本院準備
    程序及審理時均坦承不諱，核與證人即被害人謝炳來、證人
    即目擊者邱義增於警詢所證述之情節相符，且有贓物認領保
    管單1 紙、現場照片4 張及扣案物照片2 幀在卷可稽，此外
    ，復有扣案之鐮刀、鏟子各1 支可資佐證，足見被告之自白
    與事實相符。本件事證明確，被告上開竊盜犯行堪以認定。
三、按刑法第321 條第1 項第3 款之攜帶兇器竊盜罪，係以行為
    人攜帶兇器竊盜為其加重條件，此所謂兇器，其種類並無限
    制，凡客觀上足對人之生命、身體、安全構成威脅，具有危
    險性之兇器均屬之，且祇須行竊時攜帶此種具有危險性之兇
    器為已足，並不以攜帶之初有行兇之意圖為必要（最高法院
    79年台上字第5253號判例意旨可資參照）。扣案之鐮刀、鏟
    子各1 支，前端均為金屬製，有扣案物照片2 張可參，均為
    足以殺傷人生命、身體之器械，顯為具有危險性之兇器。故
    被告甲○○攜帶扣案之鐮刀、鏟子各1 支前往竊取農田內之
    芋頭，核其所為，係犯刑法第321 條第1 項第3 款之攜帶兇
    器竊盜罪。爰審酌被告甫於96年間因竊盜案件，為彰化地方
    法院檢察署檢察官為緩起訴處分確定，竟於同年度再犯本案
    ，實難認為其有悛悔之心，然念及其年事已高，所竊得之物
    品價值非高，且據被害人謝炳來具狀表示願意原諒被告，暨
    其犯罪之動機、目的、手段及犯後坦承犯行、態度尚佳等一
    切情狀，量處如主文所示之刑，並諭知易科罰金之折算標準
    ，以示警懲。
四、又扣案之鐮刀及鏟子各1 支，為被告所有，且係被告為本件
    竊盜所用之物，業據被告供承在卷，爰依刑法第38條第1 項
    第2 款之規定宣告沒收。
據上論斷，應依刑事訴訟法第299 條第1 項前段，刑法第321 條
第1 項第3 款、第41條第1 項前段、第38條第1 項第2 款，判決
如主文。
本案經檢察官張聖傳到庭執行職務。
中　　華　　民　　國　　96　　年　　12　　月　　4 　　日
                  刑事第二庭    法  官  黃齡玉
以上正本證明與原本無異。
如不服本判決，應於判決送達後10日內，向本院提出上訴書狀，
上訴書狀應「敘述具體上訴理由」，並按他造當事人之人數附繕
本。「切勿逕送上級法院」。
告訴人或被害人對於判決如有不服具備理由請求檢察官上訴者，
其上訴期間之計算係以檢察官收受判決正本之日期為準。
中　　華　　民　　國　　96　　年　　12　　月　　4 　　日
                                書記官  施嘉玫
中華民國刑法第321條
（加重竊盜罪）
犯竊盜罪而有左列情形之一者，處 6 月以上、 5 年以下有期徒
刑：
一  於夜間侵入住宅或有人居住之建築物、船艦或隱匿其內而犯
    之者。
二  毀越門扇、牆垣或其他安全設備而犯之者。
三  攜帶兇器而犯之者。
四  結夥三人以上而犯之者。
五  乘火災、水災或其他災害之際而犯之者。
六  在車站或埠頭而犯之者。
前項之未遂犯罰之。
